# 非持续经营假设

提问人：xiaochao1212 时间：2020-06-28 07:32:00
依据持续经营假设进行编制报表，各项资产以可变现净值或可收回金额列报，本公司的利润表（利润表中的“预计可变现损益”项目外）仍然基于根据企业会计准则所确定的会计政策和会计估计进行确认和计量的结果予以列报。
于期末，本公司对各项资产的可变现净值（或可收回金额）以及各项负债的需清偿金额分别与其原账面价值进行比较，差额计入”预计可变现损益”项目，有以下几个问题需要请教：
1 、对于固定资产、无形资产、存货等科目有部分资产可变现净值（评估价格）大于账面净值，该项目是否要调增期末资产价值，并调增预计可变现损益，增加利润？我认为根据假设的编订基础，资产以可变现净值或可收回金额列报，资产类科目对于增值部分应该要调整，同时调增金额计入利润表； 2
2 、对于存货类科目，期末如果正常的持续经营假设对存货进行销售，会依据一个价格，假设存货账面价值 10 万元， 531 的预计可变现净值为 8 万元，此时差额 2 万元计入资产减值损失，但是由于非持续经营假设，评估的认为 8 万元不能很快变现，在 8 万元的基础上打五折作为可变现净值，也就是 4 万元，此时把 8 万元与 4 万元的差额计入”预计可变现损益”（8-4=4），还是将 4 万元作为预计可变现净值， 6 万元全部计入资产减值损失（10-4=6），或者全部计入预计可变现损失 6 万元（10-4=6万元）

回答人：chenyiwei
1 、你的理解基本合理。但要注意：对于非持续经营的企业，其资产的预计可变现金额应采用清算价值（快速变现）作为估计的基础，与常规的市场价格或公允价值相比，可能有较大的折扣。
2 、应全部计入预计可变现损失 6 万元（10-4=6万元）。由于期末已不再适用持续经营假设，故不再区分基于持续经营假设的资产减值损失和基于非持续经营基础的预计可变现损益。